臺灣板橋地方法院宣示判決筆錄　　　　　96年度易字第1328號
公　訴　人　臺灣板橋地方法院檢察署檢察官
被　　　告　甲○○
選任辯護人　姜智逸律師
被　　　告　乙○○
選任辯護人　唐達興律師
上列被告因96年度易字第1328號案件，於中華民國96年11月23日
下午4 時，在本院第11法庭宣示判決，出席職員如下：
法官起立朗讀判決主文、犯罪事實要旨、處罰條文、附記事項，
及告以上訴限制、期間並提出上訴狀之法院，且諭知記載其內容
：
一、主  文：
甲○○意圖為自己不法之所有，而侵占對於業務上所持有之物，
處有期徒刑壹年貳月；減為有期徒刑柒月。又共同意圖為自己不
法之利益，而為違背其任務之行為，致生損害於本人之財產，處
有期徒刑肆月；減為有期徒刑貳月。應執行有期徒刑捌月，緩刑
年。
乙○○共同意圖為自己不法之利益，而為違背其任務之行為，致
生損害於本人之財產，處有期徒刑肆月，如易科罰金，以新臺幣
壹仟元折算壹日；減為有期徒刑貳月，如易科罰金，以新臺幣壹
仟元折算壹日。緩刑貳年。
二、犯罪事實要旨：
(一)甲○○自民國94年11月28日起任職於臺灣屈臣氏個人用品商
    店股份有限公司（下稱屈臣氏公司）所經營位於臺北縣永和
    市○○路○段209 號之屈臣氏永和分店，擔任收銀機收銀員
    之工作，負責為屈臣氏永和分店處理結帳及收取貨款等事務
    ，為從事業務之人。詎其竟意圖為自己不法之所有，於下列
    時間，在上開屈臣氏永和分店內，利用其擔任收銀機收銀員
    之工作時，為下列侵占犯行：
  自95年5 月28日起至96年3 月9 日止，收集顧客未取走之統
    一發票，進而以客戶退貨為由，而依發票上所載之金額，將
    其業務上所保管位於收銀機內之現金共計新臺幣（下同）十
    一萬四千四百二十二元予以侵占入己（共計一百四十四筆，
    詳如附表一明細表所示）
  利用收銀機之取消鍵，將顧客所支付之購物額從帳上扣除，
    做不實之交易取消，以致整筆交易金額為零後，再將顧客所
    支付之現金侵占入己，期間共計二百七十八筆，侵占金額總
    計達四十三萬零四百二十一元（詳如附表二明細表所示）。
  利用收銀機之退貨鍵，將已入帳之商品從帳上扣除，並將所
    扣除之帳款侵占入己，期間共計五十四筆，侵占金額總計為
    二萬七千零三十四元（詳如附表三明細表所示）。
  未將顧客購買之商品詳實鍵入收銀機以開立統一發票，僅開
    立價值一元之購物袋貨號予顧客，而將顧客支付之商品貨款
    侵占入己，期間共計四十筆，侵占金額總計為四萬三千九百
    六十七元（詳如附表四明細表所示）。
(二)甲○○與其真實姓名年籍不詳之吳姓、李姓等成年男性友人
    ，共同基於意圖為自己不法利益之犯意聯絡，自96年1 月4
    日起至同年3 月1 日止，在屈臣氏永和分店內，由上開吳姓
    、李姓等友人利用甲○○擔任收銀工作之便，將商品拿至甲
    ○○之收銀台結帳，甲○○即違背其對客戶所購買之商品應
    誠實結帳收取價款之任務，僅鍵入部分商品結帳，使吳姓、
    李姓等友人支付之貨款金額少於實際購買之商品價格，造成
    屈臣氏公司損失五千元（詳如附表五明細表所示）。甲○○
    復承前之背信犯意，與乙○○共同基於意圖為自己不法利益
    之犯意聯絡，於96年3 月13日某時，在屈臣氏永和分店內，
    先由甲○○藉擔任收銀工作之便，以查價方式假結帳店內「
    挺立鈣」等九種商品並置入袋中（詳如附表六明細表所示）
    ，嗣後再由乙○○將上開九種商品取回，待甲○○下班後前
    往乙○○家中分贓，致生損害於屈臣氏公司。
三、處罰條文：
(一)刑法第28條、第336 條第2 項、第342 條第1 項、第41條第
    1項前段、第74條第1 項第1 款。
(二)本件被告二人均係在96年4 月24日前為本案犯行，符合中華
    民國九十六年罪犯減刑條例所定之減刑要件，應依上開條例
    第2 條第1 項第3 款之規定，各減其刑期二分之一。被告甲
    ○○部分併依上開條例第10條第1 項規定定其應執行之刑。
四、特別說明事項：本件被告二人已與告訴人屈臣氏公司達成和
    解，並已付訖和解金額，告訴人且於和解書中表明不願追究
    之意，有和解書二份在卷可按，附此敘明。
五、協商判決除有刑事訴訟法第454 條之4 第1 項第1 款於本訊
    問程序終結前，被告撤銷協商合意或檢察官撤回協商聲請者
    ；第2 款被告協商之意思非出於自由意志者；第4 款被告所
    犯之罪非第455 條之2 第1 項所定得以協商判決者；第6 款
    被告有其他較重之裁判上一罪之犯罪事實者；第7 款法院認
    應諭知免刑或免訴、不受理者情形之一，及違反同條第2 項
    「法院應於協商合意範圍內為判決；法院為協商判決所科之
    刑，以宣告緩刑或二年以下有期徒刑、拘役或罰金為限」之
    規定者外，不得上訴。
六、如不服本件判決，得自收受判決送達之日起十日內，向本院
    提出上訴書狀，上訴於第二審法院。
中　　華　　民　　國　　96　　年　　11　　月　　23　　日
                  刑事第十七庭  法　官 張紹省
                                書記官 周雅玲
上列正本證明與原本無異。
如不服本件判決，得自收受判決送達之日起十日內，向本院提出
上訴書狀，上訴於第二審法院。
                                書記官 周雅玲
中　　華　　民　　國　　96　　年　　11　　月　　30　　日
附錄本案論罪科刑法條全文：
中華民國刑法第336條第2項
對於業務上所持有之物，犯前條第一項之罪者，處六月以上五年
以下有期徒刑，得併科三千元以下罰金。
中華民國刑法第342條第1項
為他人處理事務，意圖為自己或第三人不法之利益，或損害本人
之利益，而為違背其任務之行為，致生損害於本人之財產或其他
利益者，處五年以下有期徒刑、拘役或科或併科一千元以下罰金
。
